# 控股东资金占用费

提问人：shanghui05 时间：2022-01-07 12:02:01
陈老师，您好，有以下问题想咨询一下，拟IPO公司，为三个个人股东代持了其子公司的股权，股权代持发生时，三个个人股东将股权投资本金打款给公司，公司的会计处理为冲减了控股股东的其他应收款，现在进行股权代持还原，控股股东将股权投资本金以及按照各年度的银行贷款利息计算的资金占用费返还给了公司，想问一下，股权投资本金冲减长期股权投资，那么收到的控股股东的资金占用费应如何处理？计入资本公积-资本溢价，还是应分别计入各资金占用年度的其他业务收入-利息收入呢？谢谢！

回答人：chenyiwei
“股权代持发生时，三个个人股东将股权投资本金打款给公司，公司的会计处理为冲减了控股股东的其他应收款”为何这样操作？建议首先核实控股股东对本企业的资金占用是否真实存在。
如果无法核实该项资金占用是否真实存在，或者确定不存在，则计入资本公积处理。如果确实真实存在资金占用，则根据占用余额、天数和合理的市场利率计算确定的占用费可以计入损益，超出部分仍列入资本公积。